【裁判字號】    97,交聲,600
【裁判日期】    970820
【裁判案由】    聲明異議
【裁判全文】
臺灣臺南地方法院交通事件裁定          97年度交聲字第600號
移送機關    交通部公路總局嘉義區監理所臺南監理站
異議人即
受處分人    甲○○
上列受處分人因違反道路交通管理處罰條例案件，對於交通部公
路總局嘉義區監理所台南監理站民國97年5月19日所為之裁決處
分（處分案號：嘉監南字第裁74-JC0000000號），聲明異議，本
院裁定如下：
    主  文
異議駁回。
    理  由
一、原處分意旨略以：異議人即受處分人甲○○（下稱異議人）
    騎乘車牌號碼810- BDN號重機車，於民國（下同）96年9月
    30日15時29分，在南投縣彰南路與虎坑巷口，因駕車行經有
    燈光號誌管制之交岔路口闖紅燈，遭南投縣警察局南投分局
    員警攔停製單舉發，嗣經交通部公路總局嘉義區監理所台南
    監理站（下稱移送機關）以其違規事證明確，依道路交通管
    理處罰條例第53條第1項、第63條第1項第3款（原裁決書漏
    載第3款）及違反道路交通管理事件統一裁罰標準表之規定
    ，裁處罰鍰新台幣（下同）4,500元，並記違規點數3點。
二、本件聲明異議意旨略以：異議人於上述時間騎乘上揭車輛，
    在南投縣彰南路彰南路與虎坑處闖紅燈，遭員警當場攔停開
    單，當時身邊沒錢，以致事情就這樣擱著，日前接到掛號通
    知單，始知罰鍰金額已變成4,500元，異議人家境貧困，希
    望從輕發落，為此聲明異議等語。
三、按汽車駕駛人，行經有燈光號誌管制之交岔路口闖紅燈者，
    處新臺幣1,800元以上5,400元以下罰鍰。又汽車駕駛人有所
    列之第53條者，除依原條款處罰鍰外，並記違規點數3點。
    道路交通管理處罰條例第53條第1項及第63條第1項第3款分
    別定有明文。
四、經查:
  (一)異議人遭警攔停舉發駕駛牌照號碼810-BDN重機車，於上開
    時、地，有騎車行經有燈光號誌管制之路口闖紅燈之違規行
    為，有南投縣政府警察局96年9月30日投警交字第JC000000
    0號舉發違反道路交通管理事件通知單1份附卷可稽，且為異
    議人所不爭執，自足信為真實。
  (二)惟異議人雖辯稱不知逾期，罰款會增加，然按汽車駕駛人，
    行經有燈光號誌管制之交岔路口闖紅燈者逾越應到案期日60
    日以上，繳納罰鍰或逕行裁決處罰者，統一裁罰基準為4,50
    0元，於違反道路交通管理事件統一裁罰基準及處理細則第2
    條附表違反道路交通管理事件統一裁罰基準表中有明文規定
    ，故其辯稱係因不知法律而致罰鍰增加一節，實不足採。
  (三)至於得否因異議人家境貧困，而罰鍰得予分期繳納，或予以
    減免，因非本院權責，本院無從置喙，異議人應自行向移送
    機關詢問辦理，其以此事由，提出異議，自屬無據。
五、綜上所述，異議人於上述時、地，有行經有燈光號誌管制之
    交岔路口闖紅燈之違規事實，既可認定。則原處分機關引用
    道路交通管理處罰條例第53條第1項、第63條第1項第3款及
    道路交通管理事件統一裁罰基準表等規定，裁處異議人罰鍰
    4,500元，於法並無不當；從而，本件異議無理由，應予駁
    回。
六、據上論斷，應依道路交通管理處罰條例第87條第2項、道路
    交通案件處理辦法第19條，裁定如主文。
中    華    民    國    97    年    8     月    20    日
                      交通法庭  法  官  陳淑勤
以上正本證明與原本無異。
如不服本裁定，應於送達後5日內，向本院提出抗告狀。
                                書記官  陳金堂
中    華    民    國    97    年    8     月    20    日


司法院資訊處製作；財團法人民間司法改革基金會備份。
